臺灣高等法院臺中分院刑事裁定
111年度聲字第1502號
聲  請  人  臺灣高等檢察署臺中檢察分署檢察官     
受  刑  人  林家鴻




上列聲請人因受刑人數罪併罰有二裁判以上，聲請定其應執行之
刑（聲請案號：111年度執聲字第626號），本院裁定如下：
    主  文
甲○○因犯如附表所示各罪所處之刑，有期徒刑部分應執行有期徒
刑玖年陸月。
    理  由
一、聲請意旨略以：上列受刑人甲○○（下簡稱受刑人）因毒品危
    害防制條例等數罪，先後經判決確定如附表，數罪中雖有刑
    法第50條第1項但書所列情形，惟受刑人已請求檢察官聲請
    定應執行刑，有原署民國111年5月17日是否聲請定刑收請書
    足稽，應依刑法第50條第2項、第53條、第51條第5款規定，
    定其應執行之刑，爰依刑事訴訟法第477條第1項聲請裁定等
    語。
二、按數罪併罰，有二裁判以上者，依刑法第51條之規定，定其
    應執行之刑。數罪併罰，分別宣告其罪之刑，如宣告多數有
    期徒刑者，於各刑中之最長期以上，各刑合併之刑期以下，
    定其刑期。但不得逾30年。刑法第53條、第51條第5款分別
    定有明文。又裁判確定前犯數罪者，併合處罰之。但有下列
    情形之一者，不在此限：一、得易科罰金之罪與不得易科罰
    金之罪。二、得易科罰金之罪與不得易服社會勞動之罪。三
    、得易服社會勞動之罪與不得易科罰金之罪。四、得易服社
    會勞動之罪與不得易服社會勞動之罪。前項但書情形，受刑
    人請求檢察官聲請定應執行刑者，依第51條規定定之，同法
    第50條亦有明文。次按刑事訴訟法第370條第2項、第3項，
    已針對第二審上訴案件之定應執行之刑，明定有不利益變更
    禁止原則之適用，於分屬不同案件之數罪併罰有應更定執行
    刑者，本於同為定刑裁定應為相同處理之原則，法院於裁定
    定應執行之刑時，自仍應有不利益變更禁止原則法理之考量
    ，亦即另定之執行刑，其裁量所定之刑期，不得較重於前定
    之執行刑加計後裁判宣告之刑之總和，否則即與法律秩序理
    念及法律目的之內部界限有違（最高法院103年度第14次刑
    事庭決議及最高法院93年度台非字第192號判決意旨參照）
    。
三、查本案受刑人因毒品危害防制條例等數罪，經臺灣彰化地方
    法院、臺灣南投地方法院及本院分別判處如附表所示之刑，
    均經確定在案。而附表編號2部分為得易科罰金之罪，附表
    編號1、3至5部分為不得易科罰金之罪，屬刑法第50條第1項
    但書第1款所示之情形。茲檢察官依受刑人之請求聲請定其
    應執行之刑（參本院卷附臺灣彰化地方檢察署刑法第50條第
    1項但書案件是否聲請定刑聲請書1份），本院審核認聲請為
    正當，應予准許。又定應執行刑，不僅攸關國家刑罰權之行
    使，於受刑人之權益亦有重大影響，除顯無必要或有急迫情
    形外，法院於裁定前，允宜予受刑人以言詞、書面或其他適
    當方式陳述意見之機會，程序保障更加周全（最高法院110
    年度台抗大字第489號大法庭裁定意旨參照）。是本院業已
    向受刑人函詢其對本件之意見，有受刑人111年7月25日親自
    簽名回覆「無意見」之本院陳述意見調查表在卷可稽（參本
    院卷第111、112頁），本院衡酌受刑人所犯各罪之犯罪類型
    、行為態樣、手段、動機、侵害法益種類及責任非難程度，
    暨附表編號1至3、4至5所示之罪前分別已定執行刑，而為整
    體評價後，定其應執行刑。
四、爰依刑事訴訟法第477條第1項，刑法第50條第2項、第53條
    、第51條第5款，裁定如主文。
中　　華　　民　　國　　111 　年　　8 　　月　　2 　　日
           刑事第七庭     審判長法  官  梁  堯  銘
                                法  官  張  智  雄
                                法  官  王  鏗  普
以上正本證明與原本無異。　　　　　　　　　　　　　　　　
如不服本裁定，應於收受送達後5日內向本院提出抗告書狀(須附
繕本)。因疫情而遲誤不變期間，得向法院聲請回復原狀。

                                書記官  許  美  惠
　　　　　　　　　　　　　　　　
中　　華　　民　　國　　111 　年　　8 　　月　　2 　　日
附表：受刑人甲○○定應執行之刑案件一覽表
編         號  1 2 3 罪         名  槍砲彈藥刀械管制條例 妨害自由 毒品危害防制條例 宣    告   刑  有期徒刑3年2月 併科新臺幣5萬元 有期徒刑6月 有期徒刑2年6月 犯  罪 日  期  107年間某日起至108年12月30日 109年3月5日 109年7月28日 偵  查 機  關  臺灣彰化地方檢察署109年度少連偵字第13號 臺灣南投地方檢察署109年度偵字第2917號 臺灣彰化地方檢察署109年度偵字第8228號 最  後 事實審 法 院 臺灣高等法院臺中分院 臺灣南投地方法院 臺灣彰化地方法院  案 號 109年度上訴字第2256號 109年度投簡字第564號 109年度訴字第906號  判決日期 109年10月28日 109年12月1日 109年12月31日 確  定 判  決 法    院 臺灣高等法院臺中分院 臺灣南投地方法院 臺灣彰化地方法院  案    號 109年度上訴字第2256號 109年度投簡字第564號 109年度訴字第906號  判決確定日    期 109年11月26日 110年1月21日 110年2月18日 是否為得易科罰金 、易服社會勞動之案件  不得易科罰金、易服社會勞動  得易科罰金、易服社會勞動  不得易科罰金、易服社會勞動  備          註  ㈠編號1至3所示之罪，經裁定應執行有期徒刑5年10月。 ㈡臺灣彰化地方檢察署111年度執更字第294號（原110年度執字第192號）。 ㈠編號1至3所示之罪，經裁定應執行有期徒刑5年10月。 ㈡臺灣彰化地方檢察署111年度執更字第294號（原南投地檢署110年度執字第225號）。 ㈠編號1至3所示之罪，經裁定應執行有期徒刑5年10月。 ㈡臺灣彰化地方檢察署111年度執更字第294號（原110年度執字第1210號）。 

編         號  4 5 罪         名  毒品危害防制條例 毒品危害防制條例 宣    告   刑  有期徒刑3年9月 有期徒刑3年9月 犯  罪 日  期  108年10月28日 108年10月20日 偵  查 機  關  臺灣彰化地方檢察署109年度偵字第6332號 臺灣彰化地方檢察署109年度偵字第6332號 最  後 事實審 法 院 臺灣高等法院臺中分院 臺灣高等法院臺中分院  案 號 110年度上訴字第1887號 110年度上訴字第1887號  判決日期 111年1月20日 111年1月20日 確  定 判  決 法    院 最高法院 最高法院  案    號 111年度台上字第2034號 111年度台上字第2034號  判決確定日    期 111年4月7日 111年4月7日 是否為得易科罰金 、易服社會勞動之案件  不得易科罰金、易服社會勞動  不得易科罰金、易服社會勞動  備          註  ㈠編號4至5所示之罪，經判決應執行有期徒刑4年。 ㈡臺灣彰化地方檢察署111年度執字第1756號。 ㈠編號4至5所示之罪，經判決應執行有期徒刑4年。 ㈡臺灣彰化地方檢察署111年度執字第1756號。